【裁判字號】    98,審訴,3671
【裁判日期】    981127
【裁判案由】    毒品危害防制條例
【裁判全文】
臺灣高雄地方法院刑事判決            98年度審訴字第3671號
公  訴  人  臺灣高雄地方法院檢察署檢察官
被      告  甲○○
上列被告因毒品危害防制條例案件，經檢察官提起公訴（98年度
毒偵字第4449號），被告於準備程序中就被訴事實為有罪之陳述
，經本院告知簡式審判程序之旨，並聽取被告與公訴人之意見後
，本院合議庭裁定由受命法官獨任進行簡式審判程序，判決如下
：
    主  文
甲○○犯施用第一級毒品罪，累犯，處有期徒刑拾月，扣案之海
洛因壹包（驗前淨重零點零陸公克，驗餘淨重零點零伍貳公克
，另含包裝袋壹只）沒收銷燬之。
    事實及理由
一、犯罪事實：
    甲○○前於民國89年間因施用毒品案件，經檢察官提起公訴
    並由本院裁定送強制戒治，本院並以89年度鳳簡字第934 號
    判處有期徒刑6 月確定，強制戒治部分於90年12月6 日執行
    完畢出監，徒刑部分於91年6 月7 日執行完畢出監；復於前
    開強制戒治執行完畢後5 年內，於92年、93年間因施用毒品
    、偽造文書等案件，經本院分別以92年度訴字第1735號、93
    年度簡字第1875號判處有期徒刑1 年2 月及6 月確定；另於
    93年間因偽造文書案件，經臺灣屏東地方法院以93年度訴字
    第319 號判處有期徒刑4 月確定；上開3 罪並定應執行有期
    徒刑1 年9 月確定，於94年8 月18日因縮短刑期假釋出監付
    保護管束，於94年8 月29日期滿未經撤銷假釋視為執行完畢
    ；又於95年間因施用毒品案件，經本院以95年度訴字第517
    號判處有期徒刑9 月確定，於96年6 月28日執行完畢出監；
    復於96年間因詐欺案件，經本院以96年度簡字第3569號判處
    有期徒刑5 月確定，於97年12月14日徒刑執行完畢出監。詎
    其仍不知悔改並戒絕毒癮，基於施用第一級毒品海洛因之犯
    意，於98年7 月9 日上午9 時許，在其位於高雄縣岡山鎮○
    ○里○○○路130 號住處內，將海洛因摻水置於針筒內，以
    注射之方式，施用第一級毒品海洛因1 次。嗣於同日下午4
    時20分許，在高雄縣岡山鎮○○路旁為警盤查，當場扣得海
    洛因1 包（驗前淨重0.063 公克，驗後淨重0. 052公克），
    並經其同意採集尿液送驗，結果呈嗎啡、可待因陽性反應，
    進而知悉上情。
二、證據：
    上開犯罪事實，有下列證據可資證明：
  (一)台灣檢驗科技股份有限公司98年7 月23日濫用藥物尿液檢驗
    報告、高雄縣警察局岡山分局壽天派出所偵辦毒品案件嫌疑
    犯尿液採證檢驗對照表各1 份。
  (二)高雄市立凱旋醫院濫用藥物成品檢驗鑑定書1 份、扣案之海
    洛因1 包（重量如主文所示）。
  (三)被告之自白。
三、論罪：
  (一)被告前因施用毒品案件經裁定送強制戒治執行完畢後，5 年
    內再因施用毒品，經判刑確定，是被告於「初犯」經強制戒
    治後，曾於5 年內再犯，經依法追訴處罰，本案已屬3 犯以
    上，與毒品危害防制條例第20條第3 項「五年後再犯」之情
    形有別，且因已於「五年內再犯」，顯見其再犯率甚高，原
    實施之強制戒治，已無法收其實效，而無5 年戒斷期之存在
    ，自無再經觀察、勒戒或強制戒治之必要，檢察官逕行起訴
    ，即無不合，合先敘明。
 (二) 按海洛因係毒品危害防制條例第2條第2項第1 款所稱之第一
    級毒品，不得持有、施用。是核被告施用海洛因之行為，係
    犯該條例第10條第1 項之施用第一級毒品罪，其持有第一級
    毒品，嗣進而施用之，持有之低度行為應為施用之高度行為
    所吸收，不另論罪。被告有犯罪事實欄所述經判處有期徒刑
    並執行完畢之情形，此有臺灣高等法院被告前案紀錄表在卷
    可佐，其於徒刑執行完畢5 年之內故意再犯本件有期徒刑以
    上之罪，為累犯，應依法加重其刑。
四、科刑：
  (一)爰審酌施用毒品之行為不僅戕害自身身心健康，亦間接影響
    社會治安，被告前經觀察、勒戒、強制戒治後，仍未能戒斷
    毒癮，復多次再犯毒品案件經判處徒刑，並有多起偽造文書
    、詐欺等前科，均如前述，顯見其對毒品之依賴情形非輕，
    且平日素行非佳，並考量被告犯後坦承犯行等一切情狀，量
    處如主文所示之刑。
  (二)扣案之白色粉末1包（驗前淨重0.063 公克，驗餘淨重0.052
    公克），確屬第一級毒品海洛因無訛，此有前揭高雄市立凱
    旋醫院98年7 月21日濫用藥物成品檢驗鑑定書1 紙在卷可稽
    ，而裝盛該第一級毒品海洛因之包裝袋1 只，其中亦含有無
    法析離之第一級毒品海洛因，均應依毒品危害防制條例第18
    條第1 項前段規定諭知沒收銷燬之。至鑑驗耗用之毒品既已
    滅失，自無庸宣告沒收銷燬之。
據上論斷，應依刑事訴訟法第273 條之1 第1 項、第284 條之1
、第299 條第1 項前段，毒品危害防制條例第10條第1 項、第18
條第1 項前段，刑法第11條、第47條第1 項，判決如主文。
本案經檢察官乙○○到庭執行職務
中    華    民    國    98    年    11    月    27    日
                  刑事第十庭  法  官    呂明燕
以上正本證明與原本無異。
如不服本判決應於收受本判決後10日內向本院提出上訴書狀，並
應敘述具體理由，如未敘述上訴理由者，應於上訴期間屆滿後20
日內補提理由書狀於本院（均須按他造當事人之人數附繕本）「
切勿逕送上級法院」。
中    華    民    國    98    年    11    月    27    日
                              書記官    張琇晴
附錄本判決論罪科刑之法條：
毒品危害防制條例第10條
施用第一級毒品者，處六月以上五年以下有期徒刑。
施用第二級毒品者，處三年以下有期徒刑。


司法院資訊處製作；財團法人民間司法改革基金會備份。
